臺灣板橋地方法院刑事裁定　　　　　　94年度交聲字第1761號
原處分機關　交通部公路總局臺北區監理所板橋監理站
異　議　人　甲○○
右列異議人因違反道路交通管理處罰條例事件，對於交通部公路
總局臺北區監理所板橋監理站中華民國九十四年八月九日所為之
處分〔原處分案號：板監裁字裁四一─Ｃ00000000號〕
，聲明異議，本院裁定如下：
    主  文
異議駁回。
    理  由
壹、本件原處分機關係以異議人於民國〔下同〕九十四年五月二
    日十二時四十一分許，駕駛牌照號碼ＣＪＴ─三六八號重型
    機車，在景平路與安平路口，有「不按遵行方向行駛」之舉
    發違規事實。乃依道路交通管理處罰條例第四十五條第一款
    、第六十三條第一項之規定，裁決「罰鍰新台幣玖佰元，並
    依第六十三條第一項記違規點數壹點〔已於九十四年五月十
    六日繳納玖佰元〕」；異議人則以：原處分違憲，違憲理由
    如「交通事件聲明異議狀」〔如附件〕，爰請撤銷原決定等
    。
貳、查：公有道路非得任由爭執之該某人單獨『恣意』主張使用
    方法。系爭路口，業經主管機關設有「禁止車輛進入標誌」
    ，此有異議人提出之現場照片在卷足參，道路使用人〔含異
    議人〕均有遵行之義務。異議人據所認知之『民有』，主張
    系爭道路「是我們每一個人的」、「任何人均得依個人需要
    ，在不妨礙他人正當自由權利原則下，正常使用公有道路。
    」云云。惟用路人「不按遵行方向行駛」，即非『正常使用
    』公有道路，『民有』一語非保障爭執之該某人得恣意違反
    道路交通安全規範；按「標誌、標線、號誌之設置目的，在
    於提供車輛駕駛人及行人有關道路路況之警告、禁制、指示
    等資訊，以便利行旅及促進交通安全。」，道路交通標誌標
    線號誌設置規則第二條定有明文。析言之，標誌、標線、號
    誌設置之目的，在「便利行旅及促進交通安全」。異議人以
    〔一〕「走『最短距離』，係憲法障『國家主人』『皇帝』
    行的基本自由權利。」。〔二〕案發當時無其他人車出現在
    系爭路段，其未遵標誌指示行駛，無害於公共利益。〔三〕
    在『空無人車』之路段，設置系爭單行道，違背「地盡其利
    ，物盡其用」之安邦治國之道等由，指摘設置系爭單行道為
    違憲等情，亦非可採；道路交通管理處罰條例第四十五條第
    一項「汽車駕駛人，『爭道行駛』，... 」，所謂『爭道行
    駛』係指『無路權之用路人』，違規取得『路權』使用道路
    ，同條項所列違規情節均屬之。異議人認「斯時現場僅存本
    人〔異議人〕單獨一人，即無從有『爭道行駛』之可言」云
    云，即有誤會。道路交通管理處罰條例第四十五條「汽車駕
    駛人，爭道行駛有左列情形之一者，處新臺幣六百元以上一
    千八百元以下罰鍰：... 」，原處分機關裁決「罰鍰新台幣
    玖佰元」，非得指為「命令與法律抵觸」；異議人據上情等
    ，指摘原決定違憲云云，非有理由。
參、原處分機關據上列舉發違規事實，依道路交通管理處罰條例
    第四十五條第一項第一款、第六十三條第一項之規定，裁決
    「罰鍰新台幣玖佰元，並依第六十三條第一項記違規點數壹
    點〔已於九十四年五月十六日繳納玖佰元〕」，經核認事用
    法均無違誤，處分亦妥適。異議人執前情聲明異議，為無理
    由，應予駁回。
據上論結，應依道路交通案件處理辦法第十九條，裁定如主文。
中　　華　　民　　國　　94　　年　　9 　　月　　30  　日
                  交通法庭    法　官    陳福來
以上正本證明與原本無異。
如不服本裁定應於送達後5日內向本院提出抗告狀。
                              書記官    林兆嘉
中　　華　　民　　國　　94　　年　　9 　　月　　30  　日
